<html>

<head>
	<meta http-equiv="Content-Type" content="text/html; charset=utf-8"/>
	<link rel="stylesheet" href="../../Miscellaneous/liberation_format.css">
<title>Neo-Adûnaic : Derived-Verbs</title><link rel="shortcut icon" type="image/x-icon" href="../../Miscellaneous/Images/favicon.ico"</link>
<head><p>{<a
href="../../index.html">Home</a>}
&gt;&gt; {<a href="../Grammar.htm">Grammar</a>}</p>
<hr size=1 width="100%" noshade style='color:black' align=center>
<p><b>Derived Verbs</b></p>

<p><b>&nbsp;</b></p>

<p><u>Making Derived Verbs; The Rules</u>.</p>

<p>&nbsp;</p>

<p><u>Derived Verb Inflection list.</u></p>

<table>
 <tr>
  <td>
  <p>Tense</p>
  </td>
  <td>
  <p>Formation</p>
  </td>
  <td>
  <p>Examples</p>
  </td>
 </tr>
 <tr>
  <td>
  <p>aorist</p>
  </td>
  <td>
  <p>Verb stem but with short final a.</p>
  </td>
  <td>
  <p><i>azgarâ </i>à<i> azgara</i></p>
  </td>
 </tr>
 <tr>
  <td>
  <p>continuative-present</p>
  </td>
  <td>
  <p>Change variable vowel to u, add -i to
  the â.</p>
  </td>
  <td>
  <p><i>azgarâ </i>à<i> azgurâi</i></p>
  </td>
 </tr>
 <tr>
  <td>
  <p>past</p>
  </td>
  <td>
  <p>double the middle consonant, add a stem
  vowel to break up clusters of more than three consonants and shorten the
  final vowel (alternatively, use aorist with past auxiliary).</p>
  </td>
  <td>
  <p><i>&nbsp;azgarâ </i>à<i> azaggara</i></p>
  <p><i>azgarâ </i>à<i> mî azgara</i></p>
  </td>
 </tr>
 <tr>
  <td>
  <p>Continuative-past</p>
  </td>
  <td>
  <p>Continuative-present but with past
  auxiliary.</p>
  </td>
  <td>
  <p><i>azgarâ </i>à<i> mî azgurâi</i></p>
  </td>
 </tr>
 <tr>
  <td>
  <p>future</p>
  </td>
  <td>
  <p>Aorist tense but with future auxiliary.</p>
  </td>
  <td>
  <p><i>azgarâ </i>à<i> rô azgara</i></p>
  </td>
 </tr>
 <tr>
  <td>
  <p>Continuative-future</p>
  </td>
  <td>
  <p>Continuative-present but with future
  auxiliary.</p>
  </td>
  <td>
  <p><i>azgarâ </i>à<i> rô azgurâi</i></p>
  </td>
 </tr>
 <tr>
  <td>
  <p>Plural</p>
  </td>
  <td>
  <p>Add -m to verb.</p>
  </td>
  <td>
  <p><i>hiyazgara</i> (“she wages war”) à <i>yiyazgaram</i> (“they wage war”)</p>
  </td>
 </tr>
</table>


</html>
